臺灣高等法院花蓮分院刑事判決　　　　 100年度上易字第17號
上　訴　人
即　被　告　賴謙華
上列上訴人因竊盜案件，不服臺灣花蓮地方法院99年度易字第52
0號中華民國99年12月31日第一審判決（起訴案號：臺灣花蓮地
方法院檢察署99年度偵字第4750號），提起上訴，本院判決如下
：
    主  文
上訴駁回。
    事實及理由
一、本案經本院審理結果，認第一審以上訴人即被告賴謙華犯刑
    法第320條第1項之竊盜罪，二罪，均累犯，各判處有期徒刑
    3月，應執行有期徒刑4月，並諭知易科罰金折算之標準各為
    新台幣1千元折算1日，認事用法並無不當，量刑亦稱妥適，
    應予維持，並引用如附件第一審判決書記載之事實、證據及
    理由。
二、被告上訴意旨略以：被告有精神病、糖尿病、酒癮，希望改
    判禁戒，治療後重返社會，且被告已37歲，找工作不易，希
    望從輕量刑云云。
三、駁回上訴之理由：
  1.按因酗酒而犯罪，足認其已酗酒成癮並有再犯之虞者，於刑
    之執行前，令入相當處所，施以禁戒。前項禁戒期間為一年
    以下。但執行中認無繼續執行之必要者，法院得免其處分之
    執行，刑法第89條定有明文。被告上訴雖以前詞置辯，惟被
    告供稱：現在是心情不好的時候會喝，大約一星期喝一次酒
    ，每次都喝二瓶，早上是喝米酒、工作時是喝保力達；其實
    我每天沾酒，但一星期大喝一次；目前一天收入1800元至19
    00元，一個月約可做二十天左右等語，足見被告目前有正當
    工作，喝酒情形已可控制，與本件犯罪時被告無業、無收入
    致竊取酒類飲用等情形大不相同，難認被告有因喝酒而再犯
    罪之虞，與前開規定之要件尚有不符。
  2.被告雖稱其有糖尿病，工作為粗工，容易低血糖，希望可以
    禁戒反省，並調整身體云云，惟國人罹患糖尿病仍須努力工
    作者所在多有，被告亦領有重大傷病卡，則其在國內就醫、
    接受糖尿病飲食教育等以控制血糖，調整身體狀況，並無困
    難，殊無須以禁戒調整身體之必要。
  3.另被告稱其有精神病等情，然其為輕度精神障礙，有身心障
    礙手冊在卷可按，其年紀尚輕，有工作能力，於本院審理時
    能為完全、有條理之陳述且對自己人生有所反省，足認被告
    有心且有相當之能力可以戒酒。
  4.從而，被告上訴請求判處禁戒處分，尚非可採，原審認定被
    告竊盜犯行，事證明確，認事用法並無違誤，被告上訴為無
    理由，應予駁回。
據上論結，應依刑事訴訟法第373條、第368條，判決如主文。
本案經檢察官朱秋菊到庭執行職務。
中    華    民    國   100    年    4     月    29    日
                  刑事庭審判長法  官  何方興
                              法  官  陳秋錦
                              法  官  林碧玲
以上正本證明與原本無異。
本件不得上訴。
中    華    民    國   100    年    4     月    29    日
                              書記官  李閔華
附錄本判決論罪科刑法條全文：
中華民國刑法第320條
意圖為自己或第三人不法之所有，而竊取他人之動產者，為竊盜
罪，處5年以下有期徒刑、拘役或5百元以下罰金。
意圖為自己或第三人不法之利益，而竊佔他人之不動產者，依前
項之規定處斷。
前二項之未遂犯罰之。